nl: Zoomstijl: Glad; Gerafeld; Onbewerkt; Opgerold/met omslag; Geschulpt; Trapsgewijs; Overig
tr: Etek ucu stili: Temiz; Yıpratılmış; Kesik; Kıvrık/katlamalı; Dilimli; Kademeli; Diğer
bg-BG: Стил на подгъва: Изчистен; Изнищен; Необработен; Подгънат/с маншет; На вълни; Стъпаловиден; Други
es: Estilo de dobladillo: Limpio; Deshilachado; Sin rematar; Enrollado/con vuelta; Festoneado; Escalonado; Otro
zh-CN: 裤脚样式: 光洁下摆; 做旧毛边; 毛边; 卷边/翻边; 扇形边; 阶梯形下摆; 其他
pt-BR: Estilo da bainha/barra: Simples; Desfiada; Corte a fio; Dobrada/com punho; Ondulada; Assimétrica; Outros
lt-LT: Apsiūlės stilius: Lygus; Spuržuotas; Neapdorotas; Atlenktas / su manžetais; Banguotas; Pakopinis; Kita
ja: 裾のスタイル: クリーン; フレイド; カットオフ; ロール/カフ; スカラップ; ステップ; その他
hu: Szegély stílusa: Szegett; Rojtos; Elvarratlan; Felhajtott; Cakkos; Lépcsőzetes; Egyéb
fi: Lahkeensuun tyyli: Huoliteltu; Hapsutettu; Raakareuna; Käännetty; Simpukkareuna; Porrastettu; Muu
hr-HR: Stil poruba: Ravni; Pohabani; Neobrađeni; Zarolani/podvrnuti; Valoviti; Kaskadni; Ostalo
pt-PT: Estilo de bainha: Simples; Desfiada; Sem bainha; Enrolada/com dobra; Ondulada; Em degrau; Outro
vi: Kiểu viền: Gấp mép; Tưa tua; Cắt thô; Cuộn/Xắn gấu; Vỏ sò; Gấu lệch; Khác
fr: Style d'ourlet: Net; Effiloché; Bord franc; Roulotté/Revers; Festonné; À gradins; Autre
de: Stil des Saums: Glatter Saum; Ausgefranst; Offenkantig; Gerollt/Aufgeschlagen; Bogenkante; Stufen-Saum; Andere
nb: Faldestil: Ren; Frynset; Rå; Opprullet/oppbrettet; Bølgekant; Trinn; Annet
pl: Styl dołu nogawki: Gładkie; Postrzępione; Surowe; Podwinięte/z mankietem; Faliste; Schodkowe; Inne
sk-SK: Štýl manžety: Čistý; Rozstrapkaný; Neopracovaný; Zrolovaný/zahnutý; Vlnovkový; Stupňovitý; Iné
sl-SI: Stil spodnjega roba: Čist; Ocefran; Surov; Zavihan/z robom; Nazobčan; Stopničast; Drugo
da: Sømtype: Ren; Flosset; Rå; Oprullet/med opslag; Bølget; Forskudt; Andet
it: Stile dell'orlo: Pulito; Sfilacciato; A vivo; Arrotolato/Con risvolto; Smerlato; A gradino; Altro
sv: Fållmodell: Ren; Fransad; Rå; Rullad/uppvikt; Uddig; Stegfåll; Annat
ru: Тип подгиба: Ровный; С бахромой; Необработанный; Подвернутый/с манжетой; Фестончатый; Ступенчатый; Другое
en: Hem style: Clean; Frayed; Raw; Rolled/cuffed; Scalloped; Step; Other
ko: 밑단 스타일: 클린; 프레이드; 로우; 롤업/커프스; 스캘럽; 스텝; 기타
ro-RO: Stilul tivului: Curat; Franjurat; Netivit; Rulat/cu manșetă; Festonat; În trepte; Altele
zh-TW: 下襬樣式: 平整下擺; 抽鬚; 原始邊/未拷克; 捲邊/反折; 扇形波浪; 階梯式下擺; 其他
el: Στυλ στριφώματος: Καθαρό; Ξεφτισμένο; Ακατέργαστο; Γυριστό/με ρεβέρ; Κυματιστό; Ασύμμετρο; Άλλο
th: สไตล์ชายกางเกง: เย็บเก็บขอบ; รุ่ย; ปล่อยชาย; ม้วน/พับขอบ; ขอบโค้งลายหอย; แบบขั้นบันได; อื่นๆ
cs: Styl lemu: Čistý; Otřepený; Hrubý; Rolovaný / s manžetou; Vroubkovaný; Stupňovitý; Jiný